src/fst/morphology/affixes/derivations-inflections.lexc
LEXICON Numumorf !!= * @CODE@ nyt katalog til hunnoruju som før fejlagtigt gik i pluralisformen til Numtmorf PL20200421
 Numu ;
+Num+INNAQ+Der/nn:%>innaq tup- ;
+Num+INNAQ+Der/nn+KASIK+Der/nn:%>innakasik tup- ;
+Num+LIK+Der/nn:%> Z2_lZ ;
+Num+LIK+Der/nn+INNAQ+Der/nn:%>liinnaq tup- ;
+Num+LIK+Der/nn+KKAAQ@U.Num.Pl@+Der/nn:%>likkaaq@U.Num.Pl@ Z1Zmorf ;
+Num+LIK+Der/nn+NGAJAK+Der/nn:%>lingajak tup- ;
+Num+LIK+Der/nn+PAK@U.Num.Pl@+Der/nn+SUAQ+Der/nn:%>lippassuaq@U.Num.Pl@ Z2aqZ ;
+Num+LIK+Der/nn+SSAQ+Der/nn:%>lissaq tp ;
+Num+NGAJAK+Der/nn:%>ngajak tup- ;
+Num+PAK@U.Num.Pl@+Der/nn+KASIK+Der/nn:%>rpakasik@U.Num.Pl@ tup- ;
+Num+PAK@U.Num.Pl@+Der/nn+SUAQ+Der/nn:%>rpassuaq@U.Num.Pl@ Z2aqZ ;
+Num+PILUK+Der/nn+LIK+Der/nn:%>pilu Z2_lZ ;
+Num+PILUK+Der/nn+LIK+Der/nn+RUJUK+Der/nn:%>pilulerujuk tup- ;
+Num+PILUK+Der/nn+LIK+Der/nn+RUJUK+Der/nn+SUAQ+Der/nn:%>pilulerujussuaq Z2aqZ ;
+Num+PILUK+Der/nn+LIK+Der/nn+SUAQ+Der/nn:%>pilulissuaq Z2aqZ ;
+Num+PILUK+Der/nn:%>piluk tup- ;
+Num+PILUK+Der/nn+SUAQ+Der/nn:%>pilussuaq Z2aqZ;
+Num+SIAQ+Der/nn+INNAQ+Der/nn+MINIQ+Der/nn:%>rsiaannamineq Z2_rZ ;
+Num+SIAQ+Der/nn+INNAQ+Der/nn+NNGUAQ+Der/nn:%>rsiaannannguaq Z1nnguaqZmorf ;
+Num+SIAQ+Der/nn+INNAQ+Der/nn:%>rsiaannaq tup- ;
+Num+SIAQ+Der/nn:%>rsiaq tp ;
+Num+SIAQ+Der/nn+SSAQ+Der/nn+GALUAQ+Der/nn:%>rsiassaraluaq Z2aqZ ;
+Num+SIAQ+Der/nn+SSAQ+Der/nn+MINIQ+Der/nn:%>rsiassamineq Z2_rZ ;
+Num+SIAQ+Der/nn+SSAQ+Der/nn:%>rsiassaq tp ;
+Num+SIAQ+Der/nn+SSAQ+Der/nn+SIAQ+Der/nn:%>rsiassarsiaq tp ;
+Num+SSAQ+Der/nn:%>ssaq tp ;
+Num+SUAQ+Der/nn:%>rsuaq Z2aqZ ;
+Num+UTE+Der/nn:%>at tpt ;
+Num+UTE+Der/nn+SSAQ+Der/nn:%>utissaq tp ;
+Num+UTE+Der/nn+SUAQ+Der/nn:%>ussuaq Z2aqZ ;
+Num+VIK+Der/nn:%>ik tup- ;
+Num+VIK+Der/nn+LIK+Der/nn:%>i Z2_lZ ;
+Num+VIK+Der/nn+LIK+Der/nn+ARAQ+Der/nn:%>ileeraq Z2_lZ ;

LEXICON Numimorf !!= * @CODE@ nyt katalog livm 20170810
 Numi ;
+Num+INNAQ+Der/nn:%>innaq tup- ;
+Num+INNAQ+Der/nn+KASIK+Der/nn:%>innakasik tup- ;
+Num+LIK+Der/nn:%> Z2_lZ ;
+Num+LIK+Der/nn+INNAQ+Der/nn:%>liinnaq tup- ;
+Num+LIK+Der/nn+KKAAQ@U.Num.Pl@+Der/nn:%>likkaaq@U.Num.Pl@ Z1Zmorf ;
+Num+LIK+Der/nn+NGAJAK+Der/nn:%>lingajak tup- ;
+Num+LIK+Der/nn+PAK@U.Num.Pl@+Der/nn+SUAQ+Der/nn:%>lippassuaq@U.Num.Pl@ Z2aqZ ;
+Num+LIK+Der/nn+SSAQ+Der/nn:%>lissaq tp ;
+Num+NGAJAK+Der/nn:%>ingajak tup- ;
+Num+PAK@U.Num.Pl@+Der/nn+KASIK+Der/nn:%>rpakasik@U.Num.Pl@ tup- ;
+Num+PAK@U.Num.Pl@+Der/nn+SUAQ+Der/nn:%>rpassuaq@U.Num.Pl@ Z2aqZ ;
+Num+PILUK+Der/nn+LIK+Der/nn:%>pilu Z2_lZ ;
+Num+PILUK+Der/nn+LIK+Der/nn+RUJUK+Der/nn:%>pilulerujuk tup- ;
+Num+PILUK+Der/nn+LIK+Der/nn+RUJUK+Der/nn+SUAQ+Der/nn:%>pilulerujussuaq Z2aqZ ;
+Num+PILUK+Der/nn+LIK+Der/nn+SUAQ+Der/nn:%>pilulissuaq Z2aqZ ;
+Num+PILUK+Der/nn:%>piluk tup- ;
+Num+PILUK+Der/nn+SUAQ+Der/nn:%>pilussuaq Z2aqZ;
+Num+SIAQ+Der/nn+INNAQ+Der/nn+MINIQ+Der/nn:%>rsiaannamineq Z2_rZ ;
+Num+SIAQ+Der/nn+INNAQ+Der/nn+NNGUAQ+Der/nn:%>rsiaannannguaq Z1nnguaqZmorf ;
+Num+SIAQ+Der/nn+INNAQ+Der/nn:%>rsiaannaq tup- ;
+Num+SIAQ+Der/nn:%>rsiaq tp ;
+Num+SIAQ+Der/nn+SSAQ+Der/nn+GALUAQ+Der/nn:%>rsiassaraluaq Z2aqZ ;
+Num+SIAQ+Der/nn+SSAQ+Der/nn+MINIQ+Der/nn:%>rsiassamineq Z2_rZ ;
+Num+SIAQ+Der/nn+SSAQ+Der/nn:%>rsiassaq tp ;
+Num+SIAQ+Der/nn+SSAQ+Der/nn+SIAQ+Der/nn:%>rsiassarsiaq tp ;
+Num+SSAQ+Der/nn:%>ssaq tp ;
+Num+SUAQ+Der/nn:%>rsuaq Z2aqZ ;
+Num+UTE+Der/nn+SSAQ+Der/nn:%>utissaq tp ;
+Num+UTE+Der/nn+SUAQ+Der/nn:%>ussuaq Z2aqZ ;
+Num+VIK+Der/nn:%>vik tup- ;
+Num+VIK+Der/nn+LIK+Der/nn:%>vi Z2_lZ ;
+Num+VIK+Der/nn+LIK+Der/nn+ARAQ+Der/nn:%>vileeraq Z2_lZ ;

LEXICON Numemorf !!= * @CODE@ nyt katalog livm 20170810: danske numeralier tre, fire, otte, ellee, tyve, tredive, fyrre, hundrede
 Nume ;
+Num+Err/Sub:%>i Numimorf ; !triiuvoq
+Num+INNAQ+Der/nn:%>innaq tup- ;
+Num+INNAQ+Der/nn+KASIK+Der/nn:%>innakasik tup- ;
+Num+LIK+Der/nn:%> Z2_lZ ;
+Num+LIK+Der/nn+INNAQ+Der/nn:%>liinnaq tup- ;
+Num+LIK+Der/nn+KKAAQ@U.Num.Pl@+Der/nn:%>likkaaq@U.Num.Pl@ Z1Zmorf ;
+Num+LIK+Der/nn+NGAJAK+Der/nn:%>lingajak tup- ;
+Num+LIK+Der/nn+PAK@U.Num.Pl@+Der/nn+SUAQ+Der/nn:%>lippassuaq@U.Num.Pl@ Z2aqZ ;
+Num+LIK+Der/nn+SSAQ+Der/nn:%>lissaq tp ;
+Num+NGAJAK+Der/nn:%>ngajak tup- ;
+Num+PAK@U.Num.Pl@+Der/nn+KASIK+Der/nn:%>rpakasik@U.Num.Pl@ tup- ;
+Num+PAK@U.Num.Pl@+Der/nn+SUAQ+Der/nn:%>rpassuaq@U.Num.Pl@ Z2aqZ ;
+Num+PILUK+Der/nn+LIK+Der/nn:%>pilu Z2_lZ ;
+Num+PILUK+Der/nn+LIK+Der/nn+RUJUK+Der/nn:%>pilulerujuk tup- ;
+Num+PILUK+Der/nn+LIK+Der/nn+RUJUK+Der/nn+SUAQ+Der/nn:%>pilulerujussuaq Z2aqZ ;
+Num+PILUK+Der/nn+LIK+Der/nn+SUAQ+Der/nn:%>pilulissuaq Z2aqZ ;
+Num+PILUK+Der/nn:%>piluk tup- ;
+Num+PILUK+Der/nn+SUAQ+Der/nn:%>pilussuaq Z2aqZ;
+Num+SIAQ+Der/nn+INNAQ+Der/nn+MINIQ+Der/nn:%>rsiaannamineq Z2_rZ ;
+Num+SIAQ+Der/nn+INNAQ+Der/nn+NNGUAQ+Der/nn:%>rsiaannannguaq Z1nnguaqZmorf ;
+Num+SIAQ+Der/nn+INNAQ+Der/nn:%>rsiaannaq tup- ;
+Num+SIAQ+Der/nn:%>rsiaq tp ;
+Num+SIAQ+Der/nn+SSAQ+Der/nn+GALUAQ+Der/nn:%>rsiassaraluaq Z2aqZ ;
+Num+SIAQ+Der/nn+SSAQ+Der/nn+MINIQ+Der/nn:%>rsiassamineq Z2_rZ ;
+Num+SIAQ+Der/nn+SSAQ+Der/nn:%>rsiassaq tp ;
+Num+SIAQ+Der/nn+SSAQ+Der/nn+SIAQ+Der/nn:%>rsiassarsiaq tp ;
+Num+SSAQ+Der/nn:%>ssaq tp ;
+Num+SUAQ+Der/nn:%>rsuaq Z2aqZ ;
+Num+UTE+Der/nn:%>ut tpt ;
+Num+UTE+Der/nn+SSAQ+Der/nn:%>utissaq tp ;
+Num+UTE+Der/nn+SUAQ+Der/nn:%>ussuaq Z2aqZ ;
+Num+VIK+Der/nn:%>vik tup- ;
+Num+VIK+Der/nn+LIK+Der/nn:%>vi Z2_lZ ;
+Num+VIK+Der/nn+LIK+Der/nn+ARAQ+Der/nn:%>vileeraq Z2_lZ ;

!PAS PÅ. Udkommenteret linie 2. Kan ikke finde eksempler på andet end fejlagtige dobbeltformer bortset fra Abs+Sg i konsonantstammer
LEXICON NumCmorf !!= * @CODE@ nyt katalog livm 20170917
 NumC ;
+Num+INNAQ+Der/nn:%>innaq tup- ;
+Num+INNAQ+Der/nn+KASIK+Der/nn:%>innakasik tup- ;
+Num+KKUUTAAQ+Der/nn@U.Num.Pl@:%>ikkuutaaq@U.Num.Pl@ tp ; !PL20210125
+Num+LIK+Der/nn:%>i Z2_lZ ;
+Num+LIK+Der/nn+INNAQ+Der/nn:%>iliinnaq tup- ;
+Num+LIK+Der/nn+KKAAQ@U.Num.Pl@+Der/nn:%>ilikkaaq@U.Num.Pl@ Z1Zmorf ;
+Num+LIK+Der/nn+KKUUTAAQ@U.Num.Pl@+Der/nn:%>ilikkuutaaq@U.Num.Pl@ tp ; !PL20210125
+Num+LIK+Der/nn+NGAJAK+Der/nn:%>ilingajak tup- ;
+Num+LIK+Der/nn+PAK@U.Num.Pl@+Der/nn+SUAQ+Der/nn:%>ilippassuaq@U.Num.Pl@ Z2aqZ ;
+Num+LIK+Der/nn+SSAQ+Der/nn:%>ilissaq tp ;
+Num+NGAJAK+Der/nn:%>ingajak tup- ;
+Num+NISAQ+Der/nn:%>ernisaq tp ;
+Num+PAK@U.Num.Pl@+Der/nn+KASIK+Der/nn:%>erpakasik@U.Num.Pl@ tup- ;
+Num+PAK@U.Num.Pl@+Der/nn+SUAQ+Der/nn:%>erpassuaq@U.Num.Pl@ Z2aqZ ;
+Num+PILUK+Der/nn+LIK+Der/nn:%>ipilu Z2_lZ ;
+Num+PILUK+Der/nn+LIK+Der/nn+RUJUK+Der/nn:%>ipilulerujuk tup- ;
+Num+PILUK+Der/nn+LIK+Der/nn+RUJUK+Der/nn+SUAQ+Der/nn:%>ipilulerujussuaq Z2aqZ ;
+Num+PILUK+Der/nn+LIK+Der/nn+SUAQ+Der/nn:%>ipilulissuaq Z2aqZ ;
+Num+PILUK+Der/nn:%>ipiluk tup- ;
+Num+PILUK+Der/nn+SUAQ+Der/nn:%>ipilussuaq Z2aqZ;
+Num+SIAQ+Der/nn+INNAQ+Der/nn+MINIQ+Der/nn:%>ersiaannamineq Z2_rZ ;
+Num+SIAQ+Der/nn+INNAQ+Der/nn+NNGUAQ+Der/nn:%>ersiaannannguaq Z1nnguaqZmorf ;
+Num+SIAQ+Der/nn+INNAQ+Der/nn:%>ersiaannaq tup- ;
+Num+SIAQ+Der/nn:%>ersiaq tp ;
+Num+SIAQ+Der/nn+SSAQ+Der/nn+GALUAQ+Der/nn:%>ersiassaraluaq Z2aqZ ;
+Num+SIAQ+Der/nn+SSAQ+Der/nn+MINIQ+Der/nn:%>ersiassamineq Z2_rZ ;
+Num+SIAQ+Der/nn+SSAQ+Der/nn:%>ersiassaq tp ;
+Num+SIAQ+Der/nn+SSAQ+Der/nn+SIAQ+Der/nn:%>ersiassarsiaq tp ;
+Num+SSAQ+Der/nn:%>issaq tp ;
+Num+SUAQ+Der/nn:%>ersuaq Z2aqZ ;
+Num+UTE+Der/nn:%>iut tpt ;
+Num+UTE+Der/nn+SSAQ+Der/nn:%>iutissaq tp ;
+Num+UTE+Der/nn+SUAQ+Der/nn:%>iussuaq Z2aqZ ;
+Num+VIK+Der/nn:%>ivik tup- ;
+Num+VIK+Der/nn+LIK+Der/nn:%>ivi Z2_lZ ;
+Num+VIK+Der/nn+LIK+Der/nn+ARAQ+Der/nn:%>ivileeraq Z2_lZ ;

LEXICON NumEnere
en NumCmorf ;
en+OLang/DAN+Err/Sub:iin NumCmorf ;
et NumCmorf ;
to Numimorf ;
tre Numemorf ;
tre+OLang/DAN+Err/Sub:trii Numimorf ;
tre+OLang/DAN+Err/Sub:tri Numimorf ;
fire Numemorf ;
fire+OLang/DAN+Err/Sub:fiar Numimorf ;
fire+OLang/DAN+Err/Sub:fiiar Numimorf ;
fem NumCmorf ;
fem+OLang/DAN+Err/Sub:fam NumCmorf ;
fem+OLang/DAN+Err/Sub:fammi Numimorf ;
fem+OLang/DAN+Err/Sub:femmi Numimorf ;
seks NumCmorf ;
seks+OLang/DAN+Err/Sub:sassi Numimorf ;
seks+OLang/DAN+Err/Sub:sas NumCmorf ;
seks+OLang/DAN+Err/Sub:sajs NumCmorf ;
syv NumCmorf ;
syv+OLang/DAN+Err/Sub:siv NumCmorf ;
otte Numemorf ;
otte+OLang/DAN+Err/Sub:oorta Numemorf ;
ni Numimorf ;
ti Numimorf ;
elleve Numemorf ;
tolv NumCmorf ;
tretten NumCmorf ;
tretten+OLang/DAN+Err/Sub:trettan NumCmorf ;
tretten+OLang/DAN+Err/Sub:trattan   NumCmorf ;
fjorten NumCmorf ;
fjorten+OLang/DAN+Err/Sub:fjortan NumCmorf ;
femten NumCmorf ;
femten+OLang/DAN+Err/Sub:femtan NumCmorf ;
femten+OLang/DAN+Err/Sub:faamtan NumCmorf ;
femten+OLang/DAN+Err/Sub:famtan NumCmorf ;
femten+OLang/DAN+Err/Sub:famten NumCmorf ;
seksten NumCmorf ;
seksten+OLang/DAN+Err/Sub:sekstan NumCmorf ;
seksten+OLang/DAN+Err/Sub:sajstan NumCmorf ;
sytten NumCmorf ;
sytten+OLang/DAN+Err/Sub:syttan NumCmorf ;
atten NumCmorf ;
atten+OLang/DAN+Err/Sub:attan NumCmorf ;
nitten NumCmorf ;
nitten+OLang/DAN+Err/Sub:nittan NumCmorf ;
